臺灣新北地方法院民事裁定
111年度司繼字第1498號
聲  請  人  呂明坤地政士(即被繼承人賴金城遺產管理人)  

上列聲請人因擔任被繼承人賴金城之遺產管理人聲請核定報酬，
本院裁定如下：
    主      文
聲請人得請求代為管理被繼承人賴金城遺產之報酬及墊付費用合
計新臺幣柒萬元。
程序費用新臺幣壹仟元由被繼承人賴金城之遺產負擔。
    理      由
一、按遺產管理人得請求報酬，其數額由法院按其與被繼承人之
    關係、管理事務之繁簡及其他情形，就遺產酌定之，必要時
    ，得命聲請人先為墊付，民法第1183條有明文規定。又法院
    得依財產管理人之聲請，按財產管理人與失蹤人之關係、管
    理事務之繁簡及其他情形，就失蹤人之財產，酌給相當報酬
    ，上開家事事件法第 153條有關失蹤人財產管理人之報酬，
    依同法第141條之規定，於遺產管理人亦有適用。是就法院
    選任之遺產管理人之報酬，應按遺產管理人與被繼承人之關
    係、管理事務之繁簡、遺產狀況及其他情形斟酌定之。
二、本件聲請意旨略以：聲請人前經本院以109年度司繼字第66
    號裁定選任為被繼承人賴金城之遺產管理人，並以109年度
    司家催字第71號裁定准對其債權人及受遺贈人為公示催告。
    聲請人自就任後即依法查明被繼承人之遺產、編製遺產清冊
    、辦理遺產管理人登記、聲請公示催告、代繳地價稅及搜尋
    親屬會議成員等各項職務之進行，並代墊管理費用，茲因被
    繼承人遺產除新北市○○區○○段000地號等10筆持分土地外，
    別無現金遺產能予支應，為使後續遺產歸於國庫作業順利，
    爰請求報酬、聲請人墊付費用新台幣（下同）33,258元及本
    件聲請程序費用1,000元，為此聲請酌定被繼承人之遺產管
    理人報酬及管理費用，並提出郵資、公示催告聲請費、謄本
    費、地價稅等件影本為證。
三、經查：聲請人主張其前經本院109年度司繼字第66裁定選任
    為被繼承人賴金城之遺產管理人，並經本院109年度司家催
    字第71號裁定對其債權人及受遺贈人為公示催告等情，業經
    本院依職權查核屬實，堪信為真實。又聲請人因管理被繼承
    人遺產所墊付之費用合計為33,258元，此有聲請人所提出之
    上開稅費收據影本等件在卷足憑。是本院參酌聲請人所陳及
    其所提出之前揭證物，認聲請人自就任遺產管理人後，其所
    進行之職務內容除調查遺產、編列遺產清冊、公示催告、辦
    理遺產管理人登記等事項外，尚有後續變賣遺產等作業；復
    斟酌本件被繼承人之遺產狀況，聲請人處理上開事務及後續
    擔任遺產管理所需時間之久暫、耗費人力之程度及可能墊付
    費用等情狀，及聲請人嗣後尚有遺產移交等事務須待完成，
    認聲請人擔任被繼承人遺產管理人之報酬（含代墊費用33,2
    58元）金額核定為7萬元，應屬適當，爰裁定如主文。另本
    件裁判費用1,000元之部分，另裁定於主文第二項，不重覆
    列入聲請人所墊付費用範圍內，併此說明。
四、如不服本裁定，應於裁定送達後10日內，以書狀向本院司法
    事務官提出抗告，並繳納抗告費新臺幣1,000元。
中　　華　　民　　國　　111 　年　　6 　　月　　20　　日
                  家事法庭    司法事務官